臺灣高雄地方法院刑事判決
111年度審金訴字第585號
公  訴  人  臺灣高雄地方檢察署檢察官
被      告  楊子浩



選任辯護人  陳郁翎律師
被      告  葉家銓


上列被告因違反洗錢防制法等案件，經檢察官提起公訴（111年
度偵字第1739號、第11628號、第20861號、第24076號、第24077
號、第24078號、第24104號）及移送併辦（臺灣臺南地方檢察署
111年度偵字第16967號、臺灣高雄地方檢察署111年度偵字第291
03號、第23551號、臺灣橋頭地方檢察署111年度偵字第11486號
、第13410號），因被告於準備程序進行中就被訴事實為有罪之
陳述，本院合議庭裁定由受命法官進行簡式審判程序，判決如下
：
    主  文
戊○○幫助犯洗錢防制法第十四條第一項之洗錢罪，處有期徒刑參
月，併科罰金新臺幣壹萬元，罰金如易服勞役，以新臺幣壹仟元
折算壹日。緩刑貳年，並應向公庫支付新臺幣拾萬元。未扣案之
犯罪所得新臺幣壹萬伍仟元沒收，於全部或一部不能沒收或不宜
執行沒收時，追徵其價額。
己○○幫助犯洗錢防制法第十四條第一項之洗錢罪，處有期徒刑參
月，併科罰金新臺幣貳萬元，罰金如易服勞役，以新臺幣壹仟元
折算壹日。未扣案之犯罪所得新臺幣伍仟元沒收，於全部或一部
不能沒收或不宜執行沒收時，追徵其價額。
    事實及理由
一、本件被告戊○○、己○○所犯均為死刑、無期徒刑、最輕本刑為
    3年以上有期徒刑以外之罪，其於準備程序中就被訴事實為
    有罪之陳述，經法官告知簡式審判程序之旨，並聽取當事人
    之意見後，本院裁定進行簡式審判程序。又本件之證據調查
    ，依刑事訴訟法第273條之2規定，不受同法第159條第1項、
    第161條之2、第161條之3、第163條之1及第164條至第170條
    規定之限制，均合先敘明。
二、本案犯罪事實及證據，業據檢察官於起訴書及移送併辦意旨
    書記載明確，均予引用如附件一、二、三、四、五，並就證
    據部分補充：被告戊○○、己○○於本院審理時之自白（見本院
    111審金訴585卷第121、139、155頁）。
三、論罪科刑：
（一）核被告2人所為，均係犯刑法第30條第1項前段、第339條
      第1項幫助詐欺取財罪及刑法第30條第1項前段、洗錢防制
      法第2條第2款、第14條第1項幫助一般洗錢罪。被告2人以
      一交付本案帳戶資料之行為幫助詐欺集團成員詐欺如附件
      一至五所示之被害人，屬同種想像競合犯，又同時觸犯幫
      助洗錢罪、幫助詐欺取財罪，為想像競合犯，應依刑法第
      55條前段規定，均從一重之幫助洗錢罪論處。又臺灣臺南
      地方檢察署移送併辦（即附件二）、臺灣高雄地方檢察署
      移送併辦（即附件三）、臺灣橋頭地方檢察署移送併辦（
      即附件五）部分，與被告戊○○經起訴之犯罪事實（即附件
      一）有前開想像競合犯之一罪關係，為起訴效力所及，應
      併予審理。臺灣高雄地方檢察署移送併辦（即附件四）部
      分，與被告己○○經起訴之犯罪事實（即附件一起訴書附表
      編號1）為同一犯罪事實，本院亦應併予審理，併此敘明
      。
（二）刑之減輕事由：
    1.被告2人未實際參與詐欺取財及洗錢之構成要件行為，其
      情節相對於詐欺取財罪之正犯而言，較為輕微，爰依刑法
      第30條第2項之規定，按正犯之刑減輕之；另按洗錢防制
      法第16條第2項規定：「犯前2條之罪，在偵查或審判中自
      白者，減輕其刑。」，被告2人於本院審理中已自白洗錢
      犯行，應依洗錢防制法第16條第2項規定減輕其刑，並與
      前開減輕事由，依法遞減之。　
　　2.被告戊○○於檢警展開調查前，即於民國110年9月3日，由
      辯護人陳郁翎律師陪同前往臺灣高雄地方檢察署提出刑事
      自首狀，並向檢察官坦承本件提供帳戶資料之犯行，而由
      值日法警做成自首案件報告書，由臺灣高雄地方檢察署分
      他字案進行偵查（見本院111審金訴585卷宗偵一卷第7至1
      1頁），足認當時並無任何證據可合理懷疑被告戊○○有前
      開幫助犯行，是被告戊○○部分堪認合乎自首之要件，爰依
      刑法第62條前段規定，減輕其刑，並與前開幫助、自白等
      減輕事由，再依法遞減之（被告戊○○共符合3項減刑規定
      ）。
（三）刑罰裁量：
　　  爰以行為人之責任為基礎，審酌被告2人知悉國內現今詐
      欺案件盛行，竟為圖小利而提供金融帳戶供他人非法使用
      ，幫助犯罪者隱匿真實身份，助長社會財產犯罪風氣及增
      加追緝犯罪之困難度，所為實屬不該；惟念被告2人犯後
      坦承犯行，態度尚可，兼衡其等素行、本件犯罪之手段、
      情節、所生危害、智識程度、家庭生活、經濟狀況等一切
      具體情狀（涉被告個人隱私，均詳卷），分別量處如主文
      所示之刑，並就罰金刑部分，諭知易服勞役之折算標準（
      因本件非最重本刑5年以下有期徒刑之罪，依法不得易科
      罰金，併此敘明）。
（四）緩刑之宣告：
　　　被告戊○○未曾因故意犯罪而受有期徒刑以上刑之宣告，有
      臺灣高等法院被告前案紀錄表在卷可稽，其因一時失慮，
      偶罹刑章，然事後自首並坦承犯行，深具悔意，堪認經本
      件偵審程序及科刑宣告之教訓後，應知警惕而無再犯之虞
      ，本院因認暫不執行其刑為當，茲併諭知緩刑2年，以啟
      自新。又斟酌被告戊○○上開犯罪情狀，且為促其能記取教
      訓，爾後更能確實尊重法治，本院認於緩刑宣告外，有賦
      予一定負擔之必要，爰依刑法第74條第2項第4 款之規定
      ，併諭知被告應向公庫支付新臺幣（下同）10萬元，以期
      符合本件緩刑之目的。
四、沒收與否之認定：
（一）本件被告戊○○、己○○分別獲有1萬5,000元、5,000元之不
      法所得，業經被告2人供承在卷（見本院卷第157頁），爰
      依刑法第38條之1第1項前段、第3項規定宣告沒收，於全
      部或一部不能沒收或不宜執行沒收時，追徵其價額。
（二）按洗錢防制法第18條第1項固規定「犯第14條之罪，其所
      移轉、變更、掩飾、隱匿、收受、取得、持有、使用之財
      物或財產上利益，沒收之；犯第15條之罪，其所收受、持
      有、使用之財物或財產上利益，亦同。」惟該條文並無「
      不問屬於犯罪行為人與否」之絕對義務沒收要件，當以屬
      於犯罪行為人者為限（即實際管領者），始應沒收。查被
      告2人既已將本案帳戶之存摺、提款卡（密碼）、網路銀
      行帳號（含密碼）交由詐欺集團成員使用，對匯入該帳戶
      內之款項已無事實上管領權，自無從依洗錢防制法第18條
      第1項規定宣告沒收。
（三）被告2人交付詐欺集團成員之存摺、提款卡，雖係供犯罪
      所用之物，但未經扣案，且該等物品本身價值低微，沒收
      欠缺刑法上重要性，爰不予宣告沒收或追徵。　
據上論斷，應依刑事訴訟法第273條之1第1項、第299條第1項前
段、第310條之2、第454條第2項，判決如主文。
本案經檢察官子○○提起公訴及檢察官蔡宗聖、李怡增、鄧友婷、
謝長夏移送併辦，檢察官甲○○到庭執行職務。
中　　華　　民　　國　　111 　年　　12　　月　　13　　日
                  刑事第五庭  法  官   黃政忠
以上正本證明與原本無異。
如不服本判決應於收受判決後20日內向本院提出上訴書狀，並應
敘述具體理由。其未敘述上訴理由者，應於上訴期間屆滿後20日
內向本院補提理由書(均須按他造當事人之人數附繕本)「切勿逕
送上級法院」。
中　　華　　民　　國　　111 　年　　12　　月　　14　　日
                              書記官   儲鳴霄
附錄本判決論罪科刑法條：
刑法第30條
幫助他人實行犯罪行為者，為幫助犯。雖他人不知幫助之情者，
亦同。
幫助犯之處罰，得按正犯之刑減輕之。

刑法第339條第1項
意圖為自己或第三人不法之所有，以詐術使人將本人或第三人之
物交付者，處5年以下有期徒刑、拘役或科或併科50萬元以下罰
金。

洗錢防制法第2條
本法所稱洗錢，指下列行為：
一、意圖掩飾或隱匿特定犯罪所得來源，或使他人逃避刑事追訴
    ，而移轉或變更特定犯罪所得。
二、掩飾或隱匿特定犯罪所得之本質、來源、去向、所在、所有
    權、處分權或其他權益者。
三、收受、持有或使用他人之特定犯罪所得。

洗錢防制法第14條
有第二條各款所列洗錢行為者，處7年以下有期徒刑，併科新臺
幣5百萬元以下罰金。
前項之未遂犯罰之。
前二項情形，不得科以超過其特定犯罪所定最重本刑之刑。

附件一：
臺灣高雄地方檢察署檢察官起訴書
                                    111年度偵字第1739號
                                    111年度偵字第11628號
                                    111年度偵字第20861號
                                    111年度偵字第24076號
                                    111年度偵字第24077號
                                    111年度偵字第24078號
                                    111年度偵字第24104號
　　被　　　告　戊○○　男　23歲（民國00年00月00日生）
　　　　　　　　　　　　住○○市○○區○○○路00號
　　　　　　　　　　　　居高雄市○○區○○街000巷00○0號
　　　　　　　　　　　　國民身分證統一編號：Z000000000號
    選任辯護人  陳郁翎律師
　　被　　　告　己○○　男　23歲（民國00年0月00日生）
　　　　　　　　　　　　住屏東縣○○鄉○○村○○路000號
　　　　　　　　　　　　國民身分證統一編號：Z000000000號
    選任辯護人  陳永祥律師
上被告因詐欺案件，已經偵查終結，認應該提起公訴，茲將犯罪
事實及證據並所犯法條分敘如下
　　　　犯罪事實
一、戊○○、己○○雖預見一般取得他人金融帳戶使用之行徑，常與財
    產犯罪所需有密切之關聯，可能係為掩飾不法犯行，避免有偵查
    犯罪權限之執法人員循線查緝，以確保犯罪所得之不法利益，
    並掩人耳目，竟以縱有人以其交付之金融帳戶實施詐欺取財
    犯行及掩飾、隱匿犯罪所得，亦不違背其本意，而基於幫助洗
    錢及詐欺取財之不確定故意，戊○○於110年7月底某日，在高
    雄市○○區○○○000號統一超商前，將其所有之中國信託商業銀
    行股份有限公司帳戶(帳號：000-000000000000號，下稱中國
    信託銀行帳戶)之存摺、提款卡(含密碼)、網路銀行帳號、密碼
    等物，以新臺幣(下同)1萬5000元代價出售予己○○，旋再由
    己○○於同日在高雄市新興區林森路與大同路附近某巷子內，
    將上開帳戶資料以2萬元代價出售予真實年籍姓名不詳暱稱
    「小楊」之詐欺集團成員，容任該詐騙集團成員及其所屬之
    詐騙集團成員使用上開帳戶遂行犯罪。嗣該詐騙集團成員取
    得上開帳戶資料後，即共同基於意圖為自己不法所有之犯意聯
    絡，於附表所示時間，向附表所示之丁○○、丙○○、癸○○、丑
    ○○等4人施用詐術，致渠等陷於錯誤，而將附表所示金額存入
    詐欺集團成員所使用之陳奕誠(另經臺灣屏東地方法院以111
    年度金簡字第73號判決判處有期徒刑3月併科罰金3萬元)所有之
    日盛銀行帳號000-00000000000000號、葉家睿(另經臺灣橋
    頭地方檢察署檢察官以111年度偵緝字第110、111、112號、
    111年度偵字第480、1801、2703、2799、3277號聲請簡易判
    決處刑)所有之永豐銀行帳號000-00000000000000號、張价
    閔(另經臺灣南投地方檢察署檢察官以110年度偵字第6291、
    6516、6622、6663、6680、6741、6770、6780號、111年度
    偵字第193、330、439、1383、1505、2364、2513、2623號
    、111年度少年偵字第26號聲請簡易判決處刑)所有之台中商
    業銀行帳號000-000000000000號等帳戶內(即第一層帳戶)，
    其後不詳詐欺集團成員再如附表所示自上開第一層帳戶將贓
    款轉匯至戊○○所有之上開中國信託銀行帳戶(即第二層帳戶)
    內。嗣因丁○○、丙○○、癸○○、丑○○等4人發覺有異而報警處理
    ，始循線查悉上情。
二、案經丁○○訴由屏東縣警察局屏東分局、丙○○訴由南投縣警察
    局埔里分局、癸○○訴由新北市政府警察局新莊分局報告臺灣
    橋頭地方檢察署呈請臺灣高等檢察署高雄檢察分署令轉本署
    、丑○○訴由高雄市政府警察局仁武分局報告偵辦。
 　　　 證據並所犯法條
一、證據清單及待證事實：
編號 證據清單 待證事實   1 被告戊○○於警詢及偵查中之供述及其提供之臉書暱稱「葉銓」擷圖1張、與暱稱「己○○」對話擷圖1張 被告戊○○坦承於上揭時、地以1萬5000元代價，將其所有之上開中國信託銀行帳戶之存摺、提款卡(含密碼)、網路銀行帳號、密碼等物交付予被告己○○，當日被告己○○即交付現金7500元予被告戊○○，嗣後被告己○○再於110年8月13日再轉帳7500元至被告戊○○之玉山銀行帳戶。   2 被告己○○於偵查中之供述 1.被告己○○坦承於上揭時、地以新臺幣(下同)1萬5000元代價，向戊○○收購其所有上開中國信託銀行帳戶之存摺、提款卡(含密碼)、網路銀行帳號、密碼等物。 2.被告己○○收取上開帳戶資料後，即於同日在高雄市新興區林森路與大同路附近某巷子內，將上開帳戶資料以2萬元代價出售予真實年籍姓名不詳暱稱「小楊」之男子，當日「小楊」即交付1萬元現金予被告，1週後「小楊」再交付另外1萬元予被告己○○   2 告訴人丁○○於警詢之指訴及其提供之台新國際商業銀行匯款申請書影本1分、對話紀錄及網站擷圖3紙 佐證如附表編號1所示告訴人丁○○遭詐騙而匯款至陳奕誠所有之日盛銀行帳號000-00000000000000號帳戶內，嗣後再轉帳至被告戊○○所有之上開中國信託銀行帳戶內   3 告訴人丙○○於警詢之指訴及其提供之元大銀行國內匯款申請書影本1份、對話紀錄及投資平台封面擷圖16張 佐證如附表編號2所示告訴人丙○○遭詐騙而匯款至葉家睿所有之永豐銀行帳號000-00000000000000號帳戶內，嗣後再轉帳至被告戊○○所有之上開中國信託銀行帳戶內   4 告訴人癸○○於警詢之指訴及其提供之轉帳交易紀錄擷圖1份、對話紀錄擷圖2紙 佐證如附表編號3所示告訴人癸○○遭詐騙而匯款至張价閔所有之台中商業銀行帳號000-000000000000號帳戶內，嗣後再轉帳至被告戊○○所有之上開中國信託銀行帳戶內   5 告訴人丑○○於警詢之指訴及其提供之對話及轉帳交易紀錄擷圖1紙 佐證如附表編號4所示告訴人丑○○遭詐騙而匯款至葉家睿所有之永豐銀行帳號000-00000000000000號帳戶內，嗣後再轉帳至被告戊○○所有之上開中國信託銀行帳戶內   7 日盛國際商業銀行股份有限公司作業處函及所附陳奕誠所有之日盛銀行帳號000-00000000000000號帳戶之客戶基本資料及交易明細 佐證如附表編號1所示告訴人丁○○遭詐騙而匯款至陳奕誠所有之日盛銀行帳號000-00000000000000號帳戶內，嗣後再轉帳至被告戊○○所有之上開中國信託銀行帳戶內   8 台中商業銀行總行函及所附張价閔所有之台中商業銀行帳號000-000000000000號帳戶之開戶申請書影本及交易明細 佐證如附表編號3所示告訴人癸○○遭詐騙而匯款至張价閔所有之台中商業銀行帳號000-000000000000號帳戶內，嗣後再轉帳至被告戊○○所有之上開中國信託銀行帳戶內   9 永豐商業銀行作業處函及所附葉家睿所有之永豐銀行帳號000-00000000000000號帳戶之客戶基本資料及交易明細 佐證如附表編號2、4所示告訴人丙○○、丑○○遭詐騙而匯款至葉家睿所有之永豐銀行帳號000-00000000000000號帳戶內，嗣後再轉帳至被告戊○○所有之上開中國信託銀行帳戶內  10 中國信託商業銀行股份有限公司函及所附被告戊○○所有之帳號000-000000000000號帳戶之客戶資料及交易明細 佐證如附表所示告訴人丁○○、丙○○、癸○○、丑○○等4人遭詐騙而匯款至陳奕誠、葉家睿、張价閔等名下之帳戶(第一層帳戶)內，嗣後再轉帳至被告戊○○所有之上開中國信託銀行帳戶內 
二、核被告戊○○、己○○所為，係犯刑法第30條第1項、第339條第
    1項之幫助詐欺取財罪嫌及刑法第30條第1項、洗錢防制法第
    2條第2款而犯同法第14條第1項之幫助洗錢罪嫌。被告戊○○
    、己○○2人以一提供帳戶之行為，同時觸犯幫助洗錢罪、幫助
    詐欺取財罪，為想像競合犯，請依刑法第55條前段規定，從
    一重之幫助洗錢罪論處。又被告2人以一行為提供前開帳戶予
    詐欺集團成員詐欺如附表所示丁○○等4人並掩飾、隱匿犯罪所
    得去向，屬同種想像競合犯，請依刑法第55條規定從一重處
    斷。另被告2人以幫助他人犯罪之不確定犯意而實施犯罪構成
    要件以外之行為，為幫助犯，請參酌依刑法第30條第2項之規
    定減輕其刑。另被告戊○○、己○○提供上開中國信託帳戶帳號
    資料分別獲取1萬5000元、2萬元均係犯罪所得，未據扣案，
    請依刑法第38條之1第1項前段、第3項之規定宣告沒收，於
    全部或一部不能沒收時，追徵其價額。
三、依刑事訴訟法第251條第1項提起公訴。
　　此　　致
臺灣高雄地方法院
中　　華　　民　　國　 111　　年　　9 　　月　　5　　日
　　　　　　　　　　　　　　　檢　察　官  子○○

附表
編號 告訴人 詐欺時間及方式 匯款時間 匯款金額 匯入帳戶(第一層帳戶) 後續轉入帳戶(第二層帳戶)   1 丁○○(111偵1739、24078) 詐欺集團成員於110年7月間，以通訊軟體LINE暱稱「雅雯」與丁○○聯繫，誘騙丁○○至「金泰資」投資平台(網址：http：//www.jin-tai.co)註冊投資，致丁○○陷於錯誤，依指示以臨櫃匯款轉帳方式，匯款至右揭帳戶內 110年8月9日13時50分許 8萬元 陳奕誠所有之日盛銀行帳號000-00000000000000號帳戶 再於110年8月9日14時1分許，自左揭日盛銀行帳戶轉帳17萬5000元至被告戊○○所有之上開中國信託銀行帳戶內   2 丙○○(111偵11628、24077) 詐欺集團成員於110年6月間，以通訊軟體LINE暱稱「周語萱」與丙○○聯繫，佯稱匯款至指定帳戶投資有高報酬云云，致丙○○陷於錯誤，依指示以臨櫃匯款轉帳方式，匯款至右揭帳戶內 110年8月9日11時53分許 30萬元 葉家睿所有之永豐銀行帳號000-00000000000000號帳戶 再於110年8月9日12時20分許，自左揭永豐銀行帳戶轉帳36萬元至被告戊○○所有之上開中國信託銀行帳戶內   3 癸○○(111偵20861、24076)  詐欺集團成員於110年8月7日19時50分許，利用交友平台與癸○○認識，旋以通訊軟體LINE與癸○○聯繫，再誘騙癸○○至投資平台(www.isgiforextw.com)等假網站投資，並下載APP(嘉尚金融)，佯稱有投資比特幣及外匯相關訊息，獲利不錯，可帶其進行投資云云致癸○○陷於錯誤，依指示以網路轉帳方式，匯款至右揭帳戶內 110年8月21日19時49分許 4萬元 張价閔所有之台中商業銀行帳號000-000000000000號帳戶 再於110年8月21日20時10分許，自左揭台中商業銀行帳戶轉帳9萬4000元至被告戊○○所有之上開中國信託銀行帳戶內   4 丑○○(111偵24104) 詐欺集團成員於110年7月21日利用交友軟體CMB與丑○○認識，旋以通訊軟體WHATS APP與丑○○聯繫，再誘騙丑○○至投資平台(網址：dbossp;us.com)等假網站投資，並提供DOBSS軟體供丑○○操作，佯稱加密貨幣投資獲利很高云云，致丑○○陷於錯誤，依指示匯款至右揭帳戶內 110年8月5日20時37分許 3萬元 葉家睿所有之永豐銀行帳號000-00000000000000號帳戶 再於110年8月5日20時40分許，自左揭永豐銀行帳戶轉帳21萬5000元至被告戊○○所有之上開中國信託銀行帳戶內    110年8月5日20時40分許 5萬元   

附件二：
臺灣臺南地方檢察署檢察官併辦意旨書
                                    111年度偵字第16967號
　　被　　　告　戊○○　男　23歲（民國00年00月00日生）
　　　　　　　　　　　　住○○市○○區○○○路00號
　　　　　　　　　　　　國民身分證統一編號：Z000000000號
 上列被告因違反洗錢防制法等案件，業經偵查終結，認與臺灣
 高雄地方法院「君股」審理中之111年度審金訴字第585號案件
 ，有裁判上一罪之關係，應予併案審理，茲將犯罪事實及證據
 並所犯法條、併案理由分述如下：
一、犯罪事實：戊○○可預見將金融帳戶提款卡及密碼交付他人使
    用，恐為不法者充作詐騙被害人匯入款項之犯罪工具，並藉
    以逃避追查，竟仍基於縱有人利用其交付之帳戶作為實施詐
    欺取財犯行之犯罪工具以掩飾或隱匿詐欺犯罪所得，亦不違
    背其本意之幫助洗錢及幫助詐欺取財犯意，於民國110年7月
    底某日，在高雄市○○區○○路000號統一便利超商前，以新臺
    幣(下同)1萬5,000元之代價，將所申辦之中國信託商業銀行
    帳戶000-000000000000號(下稱中國信託銀行帳戶)之提款卡
    及密碼，提供予詐騙集團成員使用。嗣該詐騙集團成員取得
    上開帳戶資料後，即共同基於意圖為自己不法之所有，基於
    詐欺之犯意聯絡，於如附表所示之時間，對如附表所示之人
    ，施以如附表所示之詐術，致渠等均陷於錯誤，於如附表所
    示之時間，匯款如附表所示金額至蔡誠(另經本署檢察官提
    起公訴)所申辦之中國信託商業銀行帳號000-000000000000
    號帳戶中，再利用網路銀行轉匯至戊○○上開中國信託銀行帳
    戶內，而掩飾詐欺犯罪所得之去向，且該等款項旋遭提領一
    空。
二、證據：
  ㈠告訴人壬○○、寅○○、乙○○、庚○○於警詢中之指訴。
  ㈡告訴人壬○○所提供之交易成功網頁翻拍照片1張。
　㈢告訴人寅○○提供之手機轉帳「交易成功」截圖1紙及與詐欺集
    團成員LINE對話翻印內容乙份。
  ㈣告訴人乙○○提供之臺幣轉帳「交易成功」截圖3張。
  ㈤告訴人庚○○提供之聯邦銀行自動櫃員機交易明細1紙。
  ㈥蔡誠申辦之中國信託商業銀行帳號000-000000000000號帳戶
    客戶基本資料及交易明細各1份。
  ㈦被告戊○○申辦之上開中國信託銀行帳戶客戶基本資料、交易
    明細1份。
三、所犯法條：核被告戊○○所為，係犯刑法第30條第1項前段、
    第339條第1項幫助詐欺取財及刑法第30條第1項前段、違反
    洗錢防制法第2條第2款、第14條第1項幫助掩飾特定犯罪所
    得去向之一般洗錢等罪嫌。被告以一行為，觸犯上開2罪名，
    為想像競合犯，請依刑法第55條規定，從一重之幫助洗錢罪
    嫌論處。
四、併案理由：查被告戊○○先前因提供上開中國信託銀行帳戶予
    他人，而涉嫌違反洗錢防制法等罪嫌，經臺灣高雄地方檢察
    署檢察官於111年9月5日以111年度偵字第1739、11628、208
    61、24076、24077、24078、24104號等案件提起公訴，現由
    臺灣高雄地方法院「君股」以111年度審金訴字第585號案件
    審理中，有該案起訴書及全國刑案資料查註紀錄表在卷足憑
    。本件被告所為與前揭提起公訴之案件，係同一時間、地點
    交付同一帳戶供他人使用，而造成數被害人遭詐騙之結果，
    為一行觸犯數罪名之想像競合關係，屬法律上一罪，爰請依
    法併予審理。
 　 此　致
臺灣高雄地方法院
中　　華　　民　　國　 111　　年　　10　　月　　25　　日
　　　　　　　　　　　　　　　檢　察　官  蔡  宗  聖

附表：（民國/新臺幣）
編號 告訴人 施用詐術時間、方式 匯款時間 金額 備註 1 壬○○ 於110年8月15日下午5時許，在交友網站中結識壬○○，佯稱註冊為投資網站會員，可協助操作獲取優沃報酬，致壬○○陷於錯誤，依指示匯款投資。 110年8月24日下午7時53分許  9,000元 (本署111年度偵緝字第285號) 2 寅○○ 於110年8月16日下午10時28分許以暱稱「我叫依依」之名加入寅○○LINE聊天室中，佯稱匯款加入其男友之投資平臺，後續可提領該平臺內之款項，致寅○○陷於錯誤，依指示進行匯款。 110年8月26日中午12時41分許 3萬9,549元 (本署111年度偵緝字第288號) 3 乙○○ 於110年7月29日下午6時24分許透過網路結識乙○○後，佯以投資外匯，需先繳納保證金，致乙○○陷於錯誤，依指示匯款。 110年8月24日下午9時22分許 9,000元 (本署111年度偵緝字第292號)    110年8月24日下午9時39分許 3,000元     110年8月26日中午12時48分許 3萬元     110年8月26日中午12時50分許 4萬8,000元  4 庚○○ 於110年8月16日下午5時55分許，自稱為「億條錬」客服專員，透過LINE聊天室向庚○○佯稱：下載雲商通應用程式，按平臺指示可賺取豐碩之傭金，致庚○○陷於錯誤而依指示匯款。 110年8月24日下午8時56分許 3萬元 (本署111年度偵字9974號) 


附件三：
臺灣高雄地方檢察署檢察官移送併辦意旨書
                                    111年度偵字第29103號
　　被　　　告　戊○○　男　23歲（民國00年00月00日生）
　　　　　　　　　　　　住○○市○○區○○○路00號
　　　　　　　　　　　　居高雄市○○區○○里○○街000巷0
　　　　　　　　　　　　　0○0號
　　　　　　　　　　　　國民身分證統一編號：Z000000000號
上被告因違反洗錢防制法等案件，業經偵查終結，認為應併由臺
灣高雄地方法院審理，茲將犯罪事實、證據並所犯法條及併案理
由分敘如下：
     　 犯罪事實
一、戊○○雖預見一般取得他人金融帳戶使用之行徑，常與財產犯罪
    所需有密切之關聯，可能係為掩飾不法犯行，避免有偵查犯罪權
    限之執法人員循線查緝，以確保犯罪所得之不法利益，並掩人
    耳目，竟以縱有人以其交付之金融帳戶實施詐欺取財犯行及掩
    飾、隱匿犯罪所得，亦不違背其本意，而基於幫助洗錢及詐欺
    取財之不確定故意，於民國110年7月底某日，在高雄市○○區○○○000號統一超商前，將其所有之中國信託商業銀行股份有限
    公司帳號000-000000000000號（下稱戊○○之中國信託銀行帳
    戶）之存摺、提款卡(含密碼)、網路銀行帳號、密碼等物，以
    新臺幣(下同)1萬5000元代價出售予己○○（所涉洗錢等犯嫌
    業經本署檢察官以111年度偵字第1739、11628、20861、240
    76、24077、24078、24104號提起公訴），旋即由己○○於同
    日在高雄市新興區林森路與大同路附近某巷子內，將上開帳
    戶資料以2萬元代價出售予真實年籍姓名不詳暱稱「小楊」
    之詐欺集團成員，容任該詐騙集團成員及其所屬之詐騙集團
    成員使用上開帳戶遂行犯罪。嗣該詐騙集團成員取得上開帳
    戶資料後，即共同基於意圖為自己不法所有之犯意聯絡，先由
    詐欺集團某成員於110年6月19日13時許，以抖音APP刊登投
    資穩賺不賠訊息，誘使辛○○將詐欺集團某成員LINE代號「陳
    思思」加入好友後，再由「陳思思」佯稱在銀行上班，可獲
    得投資訊息云云，致辛○○陷於錯誤，而先後匯款共計新臺幣
    （下同）143萬元至「陳思思」指定之帳戶中，又其中1筆匯
    款5萬元係於110年8月16日20時38分許，匯至應志宏（所涉
    洗錢等犯嫌業經移送臺灣臺東地方檢察署偵辦中）之中國信
    託銀行帳號000-00000000000000號帳戶內，待累積多筆匯款
    後，再轉匯共計15萬5000元至戊○○之中國信託銀行帳戶中。
    嗣因辛○○發覺有異而報警處理，始循線查悉上情。
二、案經辛○○訴由新北市政府警察局海山分局報告偵辦。
        證據並所犯法條
一、證據清單
編號 證  據  名  稱 待  證  事  實 1 被告戊○○於警詢時之供述 被告戊○○坦承於上揭時、地以1萬5000元代價，將其所有之上開中國信託銀行帳戶之存摺、提款卡(含密碼)、網路銀行帳號、密碼等物交付予另案被告己○○使用，當日另案被告己○○即交付現金7500元予被告戊○○，嗣後另案被告己○○於110年8月中旬再轉帳7500元至被告戊○○之中國信託銀行帳戶。 2 告訴人辛○○於警詢中之指訴 證明告訴人辛○○於上揭時地遭詐騙集團成員詐騙，而將5萬元轉帳至另案被告應志宏之中國信託銀行帳戶，待多筆匯款於上開應志宏之中國信託銀行帳戶積累後，詐騙集團成員再由應志宏之中國信託銀行帳戶轉帳15萬5000元至被告上開中國信託銀行帳戶中之事實  3 告訴人辛○○提供之郵局交易明細  4 被告戊○○及另案被告應志宏之中國信託銀行帳戶開戶資料及交易明細表  5 內政部警政署反詐騙諮詢專線紀錄表、受理詐騙帳戶通報警示簡便格式、金融機構聯防機制通報單、受(處)理案件證明單、受理各類案件紀錄表  
二、核被告所為，係幫助犯洗錢防制法第14條第1項洗錢罪及幫
    助犯刑法第339條第1項詐欺取財罪嫌。被告以一行為，觸犯
    上開2罪名，為想像競合犯，請依刑法第55條規定，從一重
    之幫助洗錢罪嫌論處。被告係幫助他人犯罪，請依同法第30
    條第2項規定，減輕其刑。
三、併辦理由：查被告戊○○前因提供中國信託銀行帳戶予他人使
    用而涉嫌違反洗錢防制法等案件，業經本署檢察官以111年
    度偵字第1739、11628、20861、24076、24077、24078、241
    04號提起公訴，現由貴院以111年度審金訴字第585號（君股
    ）審理中，有上開案件起訴書及全國刑案資料查註表在卷可
    憑。本件被告提供上開中國信託銀行帳戶予他人使用，致詐
    欺集團得以向不同之被害人詐取財物，係一行為觸犯數罪名
    ，核與前案有想像競合犯之裁判上一罪關係，為起訴效力所
    及，自應移請併案審理。
　　此　  致
臺灣高雄地方法院
中　　華　　民　　國　 111　　年　　10　　月　　21　　日
　　　　　　　　　　　　　　　檢　察　官  李怡增

附件四：
臺灣高雄地方檢察署檢察官移送併辦意旨書
                                    111年度偵字第23551號
　　被　　　告　己○○　男　23歲（民國00年0月00日生）
　　　　　　　　　　　　住屏東縣○○鄉○○路000號
　　　　　　　　　　　　國民身分證統一編號：Z000000000號
　　選任辯護人　陳永祥律師
上被告因詐欺案件，業經偵查終結，應與本署檢察官以111年度
偵字第1739號、11628號、20861號、24076號、24077號、24078
號及24104號提起公訴之案件併案審理，茲將犯罪事實、證據、
所犯法條及併案理由分述如下：
一、犯罪事實：己○○明知國內詐欺集團等不法份子常利用他人金
    融帳戶作為渠等向不特定人遂行詐騙行為之匯款工具，以逃
    避偵查機關追查，亦可預見將金融帳戶提供與不熟識之人，
    可能遭詐欺集團作為不法使用，竟基於縱有人持其所提供之
    帳戶作詐騙之犯罪工具，亦不違背其本意之幫助詐欺取財及
    洗錢之不確定故意，於民國110年7月底某日，以每帳戶新臺
    幣（下同）15,000元之代價向戊○○（所涉幫助詐欺部分，亦
    經本署檢察官提起公訴）購得戊○○所申請中國信託銀行帳號0
    00-000000000000號帳戶之存摺、提款卡、印章及網路銀行
    帳號密碼，再於不詳時、地，以20,000元代價將上開帳戶資
    料轉售交付予某真實姓名、年籍均不詳之詐欺集團成員。嗣
    該詐欺集團成員取得上開帳戶資料後，即共同基於意圖為自
    己不法所有之犯意聯絡，於110年7月間，以通訊軟體LINE暱稱
    「雅雯」與丁○○聯繫，佯稱可至「金泰資」投資平台(網址
    ：http：//www.jin-tai.co)註冊投資獲利，致丁○○陷於錯
    誤，依指示匯款至陳奕誠所申請日盛銀行帳號000-00000000
    000000號帳戶(陳奕誠所涉部分另經臺灣屏東地方法院以111
    年度金簡字第73號判決判處有期徒刑3月、併科罰金3萬元)，其
    後不詳詐欺集團成員再於同年8月9日14時1分許，自陳奕誠
    上開日盛銀行帳戶轉帳175,000元至戊○○上開中國信託銀行
    帳戶。案經高雄市政府警察局仁武分局報告偵辦。
二、證據：
  ㈠被告己○○於警詢及偵查中之供述。
  ㈡證人戊○○於警詢時之證述。
  ㈢告訴人丁○○於警詢之指訴、台新國際商業銀行匯款申請書影
    本1份、對話紀錄及網站擷圖3紙（見原起訴111年度偵字第1
    739號、24078號卷）。
  ㈣陳奕誠所申請日盛銀行帳號帳戶客戶基本資料及交易明細1份
    （見原起訴111年度偵字第1739號、24078號卷）。
  ㈤戊○○所申請中國信託銀行帳戶開戶基本資料及歷史交易明細
    各1份。
三、所犯法條：刑法第30條第1項前段、第339條第1項之幫助詐
    欺取財及洗錢防制法第14條第1項之幫助洗錢等罪嫌。其以
    一提供帳戶之行為而犯上開二罪，為想像競合犯，請依刑法
    第55條規定從一重以幫助洗錢罪處斷。
四、併辦理由：查被告前因向證人戊○○收購上開帳戶並轉售與詐
    騙集團使用，經本署檢察官以111年度偵字第1739號、11628
    號、20861號、24076號、24077號、24078號及24104號提起
    公訴，有本署刑案資料查註紀錄表及起訴書各1份附卷可稽
    。而本件被告所涉幫助詐欺等罪嫌，與前開案件犯罪事實相
    同，應予併案審理。
　　此　致
臺灣高雄地方法院
中　　華　　民　　國　 111　　年　　9 　　月　　28　　日
　　　　　　　　　　　　　　　檢　察　官　鄧 友 婷
　　　　　　　　　　　　　　　
附件五：
臺灣橋頭地方檢察署檢察官移送併辦意旨書
                                    111年度偵字第11486號
                                    111年度偵字第13410號
　　被　　　告　戊○○　男　23歲（民國00年00月00日生）
　　　　　　　　　　　　住○○市○○區○○○路00號
　　　　　　　　　　　　居高雄市○○區○○街000巷00○0號
　　　　　　　　　　　　國民身分證統一編號：Z000000000號
上列被告因詐欺等案件，業經偵查終結，認應移請併案審理，茲
將犯罪事實、證據並所犯法條分述如下：
　　　　犯罪事實
一、戊○○雖預見一般取得他人金融帳戶使用之行徑，常與財產犯罪
    所需有密切之關聯，可能係為掩飾不法犯行，避免有偵查犯罪權
    限之執法人員循線查緝，以確保犯罪所得之不法利益，並掩人
    耳目，竟以縱有人以其交付之金融帳戶實施詐欺取財犯行及掩
    飾、隱匿犯罪所得，亦不違背其本意，而基於幫助洗錢及詐欺
    取財之不確定故意，於民國110年7月底某日，在高雄市○○區○○○000號統一超商前，將其所申辦之中國信託商業銀行股份有
    限公司帳戶(帳號：000-000000000000號，下稱中國信託銀行
    帳戶)之存摺、提款卡(含密碼)、網路銀行帳號及密碼等物，
    以新臺幣(下同)1萬5,000元代價出售予己○○（另由臺灣高雄
    地方檢察署檢察官提起公訴），再由己○○將上開帳戶資料以
    2萬元代價出售予真實年籍姓名不詳暱稱「小楊」之詐騙集
    團成員，容任該詐騙集團成員及其所屬之詐騙集團成員使用
    上開帳戶遂行犯罪。嗣該詐騙集團成員取得上開帳戶資料後，
    即共同基於意圖為自己不法所有之犯意聯絡，以附表所示之方
    式，詐騙辰○○及卯○○等2人，致辰○○、卯○○均因而陷於錯誤
    ，辰○○匯款30萬元至葉家睿(所涉幫助洗錢等案件，業經臺
    灣橋頭地方檢察署檢察官聲請簡易判決處刑)所申辦之永豐
    銀行帳號00000000000000號帳戶（下稱永豐銀行帳戶）後，
    再由該詐騙集團成員將辰○○所匯款項及其他贓款合計44萬0,
    015元（含手續費15元），轉匯至戊○○前揭中國信託銀行帳
    戶內、卯○○匯款2萬元至張价閔(業經臺灣南投地方檢察署檢
    察官聲請簡易判決處刑)所申辦之臺中商業銀行帳號0000000
    00000號帳戶（下稱臺中銀行帳戶）後，再由該詐騙集團成
    員將卯○○所匯款項及其他贓款合計9萬7,015元（含手續費15
    元），轉匯至戊○○前揭中國信託銀行帳戶內（被害人姓名、
    詐騙手法、匯款時間、匯款金額及最後滙入帳戶，均詳如附
    表）。嗣辰○○及卯○○2人察覺有異而報警循線查悉上情。
二、案經辰○○訴由臺中市政府警察局烏日分局、辰○○訴由南投縣
    政府警察局竹山分局及高雄市政府警察局仁武分局報告偵辦
    。
　　　　證據並所犯法條
一、證據：
    ㈠被告戊○○於警詢之供述。
    ㈡告訴人辰○○、卯○○於警詢之指訴。
    ㈡告訴人辰○○所提供之郵政跨行匯款申請書對話紀錄、內政部
      警政署反詐騙諮詢專線紀錄表、受理詐騙帳戶通報警示簡便
      格式表、受（處）理案件證明單等。
　  ㈢告訴人卯○○所提供之臺幣活存明細查詢資料、對話紀錄、
      內政部警政署反詐騙諮詢專線紀錄表、受理詐騙帳戶通報警
      示簡便格式表、受（處）理案件證明單等。
    ㈣戊○○之中國信託銀行帳戶客戶基本資料及存款交易明細。
    ㈤葉家睿之永豐銀行帳戶交易明細表、張价閔之臺中銀行交
      易明細表。
　　㈥臺灣橋頭地方檢察署111年度偵緝字第110、111、112號、1
      11年度偵字第480、1801、2703、2799、3277號聲請簡易
      判決處刑書、臺灣南投地方檢察署110年度偵字第6291、6
      516、6622、6663、6680、6741、6780號、111年度偵字第
      193、330、439、1383、1505、2364、2513、2623號、111
      年度少連偵字第26號聲請簡易判決處刑書。
二、核被告所為，係犯刑法第30條第1項、第339條第1項之幫助
    詐欺取財及刑法第30條第1項、洗錢防制法第14條第1項之幫
    助洗錢等罪嫌。被告以一提供帳戶之行為，同時涉犯上開2
    罪名，為想像競合犯，請依刑法第55條規定，從一重之幫助
    洗錢罪處斷。被告係幫助他人犯罪，請依刑法第30條第2項
    規定，減輕其刑。
    詐欺取財罪嫌。
三、併案理由：
    被告前因提供上開中國信託銀行帳戶資料供詐騙集團成員使用
    ，而涉嫌詐欺等案件，經臺灣高雄地方檢察署檢察官以111年
    度偵字第1739、11628、20861、24076、24077、24078、2410
    4號提起公訴，現由貴院（君股）以111年度審金訴字第585號審
    理中，有該案起訴書、刑案資料查註表各1份在卷可憑。又本
    案被告所交付之帳戶與其於前開案件中所交付者為相同之帳
    戶，被告以一單純提供帳戶之行為，幫助該詐騙集團多次使
    用該帳戶為詐欺等犯行，與上開案件係屬想像競合之關係，
    屬於裁判上一罪，為法律上同一案件，爰請依法併案審理。
　　此　致
臺灣高雄地方法院
中　　華　　民　　國　 111　　年　　11　　月　　9 　　日
　　　　　　　　　　　　　    檢  察  官  謝 長 夏

附表：
編號 被害人 詐騙手法 匯款時間 匯款金額 最後匯入帳戶 1 辰○○ (告訴) 詐騙集團成員透過通訊軟體LINE向辰○○佯稱投資獲利等語，辰○○因而陷於錯誤，依指示於110年8月6日10時21分匯款30萬元至葉家睿之永豐銀行帳戶（即第一層帳戶）後，該詐騙集團成員再將辰○○上開款項及其他贓款共計44萬0,015元(含手續費15元)，匯款至戊○○前開中國信託銀行帳戶（即第二層帳戶）內 （111年度偵字第11486號） 110年8月6日 10時23分許 44萬元 中國信託銀行帳戶  2 卯○○ (告訴) 詐騙集團成員透過通訊軟體LINE向佯稱投資外匯可獲利等語，卯○○因而陷於錯誤，依指示於110年8月22日17時46分匯款2萬元至張价閔之臺中銀行帳戶(即第一層帳戶)後，該詐騙集團成員再將卯○○上開款項及其他贓款共計9萬7,015元(含手續費15元)匯款至戊○○前開中國信託銀行帳戶（即第二層帳戶）內 （111年度偵字第13410號） 110年8月22日 17時55分許 9萬7,000元 中國信託銀行帳戶